【裁判字號】    99,簡,45
【裁判日期】    990716
【裁判案由】    有關稅捐事務
【裁判全文】
臺中高等行政法院裁定
                                        99年度簡字第45號
原      告  甲○○
被      告  財政部臺灣省中區國稅局
代  表  人  乙○○
訴訟代理人  丁○○
            丙○○
上列當事人間有關稅捐事務事件，原告不服財政部中華民國99年
1月29日台財訴字第09800672260號訴願決定、99年1月29日台財
訴字第09800672250號訴願決定、99年3月19日台財訴字第099000
47630號訴願決定、99年3月19日台財訴字第09900047640號訴願
決定、99年3月22日台財訴字第09900047620號訴願決定，提起行
政訴訟，本院裁定如下：
    主  文
原告之訴駁回。
訴訟費用由原告負擔。
    理  由
一、按提起撤銷訴訟，應先經合法之訴願程序，而起訴不合程式
    或不備其他要件，無可補正者，行政法院應以裁定駁回之，
    行政訴訟法第4條第1項及第107條第1項第10款定有明文。次
    按「納稅義務人對於核定稅捐之處分如有不服，應依規定格
    式，敘明理由，連同證明文件，依左列規定，申請復查：一
    、依核定稅額通知書所載有應納稅額或應補徵稅額者，應於
    繳款書送達後，於繳納期間屆滿翌日起算30日內，申請復查
    。」、「訴願之提起，應自行政處分達到或公告期滿之次日
    起三十日內為之。」分別為稅捐稽徵法第35條第1項第1款及
    訴願法第14條第1項所明定。是納稅義務人逾期申請復查或
    逾期提起訴願者，原稅捐核定處分業已確定，即不得循通常
    行政爭訟程序提起撤銷訴訟。
二、本件原告係鈺堡企業社之負責人，因補徵營業稅及罰鍰、營
    業稅罰鍰、營利事業所得稅及罰鍰事件，不服財政部99年1
    月29日台財訴字第09800672260號訴願決定、99年1月29日台
    財訴字第09800672250號訴願決定、99年3月19日台財訴字第
    09900047630號訴願決定、99年3月19日台財訴字第09900047
    640號訴願決定、99年3月22日台財訴字第09900047620號訴
    願決定，提起行政訴訟，請求撤銷訴願決定及原處分。惟查
    ：
    (一)關於財政部99年1月29日台財訴字第09800672260號及第09
      800672250號訴願決定：被告因補徵94至96年營業稅及罰
      鍰、營業稅罰鍰事件，以97年度財營業字第55097100686
      、55097100689號函附核定稅額、罰鍰處分書及罰鍰繳款
      書，對應受送達人原告之住居所「地址：彰化縣彰化市○
      ○○路41號」為送達，因不獲會晤應受送達人，亦不能將
      文書付與有辨別事理能力之同居人、受雇人或應送達處所
      之接收郵件人員，遂於97年7月1日寄存於彰化光復路郵局
      ，有送達證書附各原處分機關卷可稽，依行政程序法第74
      條第2項規定，自寄存日起上開處分書即已合法送達，原
      告究於何時前往領取應送達文書，於送達之效力不生影響
      。又依稅捐稽徵法第35條第1項第1款規定，對核定稅捐不
      服，應於繳納期間屆滿翌日起算30日內，申請復查，上開
      核定稅額及罰鍰繳款書之限繳日期均為97年7月20日，原
      告申請復查期限應自97年7月21日起算，至97年8月19日（
      星期二）屆滿，惟原告遲至98年7月27日始提出復查之申
      請，有原告復查申請書附原處分機關卷可稽，顯已逾申請
      復查之法定不變期間，從而原處分機關以原告逾期申請復
      查，程序未合，駁回其復查之申請，並無不合。訴願決定
      予以駁回，亦無違誤。原告復對之提起行政訴訟，揆諸首
      揭規定及說明，顯非合法，應予駁回。
    (二)關於財政部99年3月22日台財訴字第09900047620號、99年
      3月19日台財訴字第09900047640號及第09900047630號訴
      願決定：原告因94、95及96年度營利事業所得稅及罰鍰事
      件，對被告98年12月2日中區國稅法字第0980060684號、
      第0980060685號及第0980060688號復查決定書提起訴願，
      而上開復查決定書因不獲會晤應受送達人，亦不能將文書
      付與有辨別事理能力之同居人、受雇人或應送達處所之接
      收郵件人員，遂於98年12月12日寄存於彰化光復路郵局，
      有送達證書附各訴願卷可稽，依行政程序法第74條第2項
      規定，自寄存日起上開處分書即已合法送達，原告究於何
      時前往領取應送達文書，於送達之效力不生影響。依訴願
      法第14條第1項規定，原告對上開復查決定不服，應於復
      查決定書送達之次日起30日內為之，上開復查決定之送達
      日期為98年12月12日，其提起訴願之期間，應自98年12
      月13日起算，扣除在途期間5日，算至99年1月16日（星期
      六）屆滿，因該日適逢例假日，應依規定延至99年1月18
      日屆滿。惟原告遲至99年1月19日始提出訴願書，有原告
      訴願書蓋被告機關收文日戳附各訴願卷可稽，實已逾提起
      訴願之法定不變期間，從而訴願決定不受理，並無不合。
      原告復對之提起行政訴訟，揆諸首揭規定及說明，顯非合
      法，應予駁回。
三、綜上所述，原告因補徵營業稅及罰鍰、營業稅罰鍰、營利事
    業所得稅及罰鍰事件提起行政爭訟，原處分有因逾期申請復
    查，有因逾期提起訴願，均業已確定而不得提起撤銷訴訟。
    原告復對之提起撤銷訴訟，顯非合法，應予駁回。本件原告
    之訴既為不合法，則兩造實體上之主張，即毋庸審究，併此
    敘明。
四、依行政訴訟法第107條第1項第10款、第104條、民事訴訟法
    第95條、第78條，裁定如主文。
中    華    民    國    99    年    7     月    16    日
                臺中高等行政法院第四庭
                                法  官  王  德  麟
以上正本證明與原本無異。
如不服本裁定，應於裁定送達後10日內，以本訴訟事件所涉及之
法律見解具有原則性者，始得向本院提出抗告狀並表明抗告理由
，經最高行政法院許可，否則不得抗告；如於本裁定宣示後送達
前提起抗告者，應於裁定送達後10日內補提抗告理由書（均應依
對造人數提出繕本）。
中    華    民    國    99    年    7     月    16    日
                                書記官  凌  雲  霄

司法院資訊處製作；財團法人民間司法改革基金會備份。
